Inventaris van het archief van de Nederlandse Permanente Vertegenwoordiging bij de Verenigde Naties te New York, 1955-1974
Nationaal Archief, Den Haag
- Algemeen archief, I.
  - Verenigde Naties (VN), 999
    - Organen, 999.2
      - Veiligheidsraad, 999.22
        - Onderwerpen, 999.224
          - Stukken betreffende het behandelen van diverse onderwerpen in de Veiligheidsraad., 1955 - 1974; 1181-1281; 28 pakken en 73 omslagen
            - Zimbabwe (Zuid-Rhodesië). 1966 - 1974, 1233-1280
              - Sancties tegen Zimbabwe. Vermeende overtredingen van de sancties door het vervoer van vracht door diverse schepen, alfabetisch geordend op scheepsnaam. Al Mubarakia en Al Sabahiah. 1969, 1241
              - Sancties tegen Zimbabwe. Vermeende overtredingen van de sancties door het vervoer van vracht door diverse schepen, alfabetisch geordend op scheepsnaam. Batu. 1969 - 1970, 1242
              - Sancties tegen Zimbabwe. Vermeende overtredingen van de sancties door het vervoer van vracht door diverse schepen, alfabetisch geordend op scheepsnaam. Birte Oldendorff. 1969 - 1970, 1243
              - Sancties tegen Zimbabwe. Vermeende overtredingen van de sancties door het vervoer van vracht door diverse schepen, alfabetisch geordend op scheepsnaam. Catharina Oldendorff. 1969, 1244
              - Sancties tegen Zimbabwe. Vermeende overtredingen van de sancties door het vervoer van vracht door diverse schepen, alfabetisch geordend op scheepsnaam. Cuxhaven. 1970 - 1974, 1245
              - Sancties tegen Zimbabwe. Vermeende overtredingen van de sancties door het vervoer van vracht door diverse schepen, alfabetisch geordend op scheepsnaam. Disa. 1970 - 1971, 1246
              - Sancties tegen Zimbabwe. Vermeende overtredingen van de sancties door het vervoer van vracht door diverse schepen, alfabetisch geordend op scheepsnaam. Gasikara. 1969 - 1970, 1247
              - Sancties tegen Zimbabwe. Vermeende overtredingen van de sancties door het vervoer van vracht door diverse schepen, alfabetisch geordend op scheepsnaam. Goodwill. 1969, 1248
              - Sancties tegen Zimbabwe. Vermeende overtredingen van de sancties door het vervoer van vracht door diverse schepen, alfabetisch geordend op scheepsnaam. Gunvor. 1969 - 1971, 1249
              - Sancties tegen Zimbabwe. Vermeende overtredingen van de sancties door het vervoer van vracht door diverse schepen, alfabetisch geordend op scheepsnaam. Kaapland. 1969, 1250
              - Sancties tegen Zimbabwe. Vermeende overtredingen van de sancties door het vervoer van vracht door diverse schepen, alfabetisch geordend op scheepsnaam. Klostertor. 1970 - 1971, 1251
              - Sancties tegen Zimbabwe. Vermeende overtredingen van de sancties door het vervoer van vracht door diverse schepen, alfabetisch geordend op scheepsnaam. Krugerland. 1970 - 1972, 1252
              - Sancties tegen Zimbabwe. Vermeende overtredingen van de sancties door het vervoer van vracht door diverse schepen, alfabetisch geordend op scheepsnaam. Kybfels. 1971, 1253
              - Sancties tegen Zimbabwe. Vermeende overtredingen van de sancties door het vervoer van vracht door diverse schepen, alfabetisch geordend op scheepsnaam. Marne Lloyd, Merwe Lloyd en Musi Lloyd. 1972 - 1974, 1254
              - Sancties tegen Zimbabwe. Vermeende overtredingen van de sancties door het vervoer van vracht door diverse schepen, alfabetisch geordend op scheepsnaam. Mokaria. 1969, 1255
              - Sancties tegen Zimbabwe. Vermeende overtredingen van de sancties door het vervoer van vracht door diverse schepen, alfabetisch geordend op scheepsnaam. Montaigle. 1969 - 1970, 1256
              - Sancties tegen Zimbabwe. Vermeende overtredingen van de sancties door het vervoer van vracht door diverse schepen, alfabetisch geordend op scheepsnaam. Nedlloyd Kimberly. 1974, 1257
              - Sancties tegen Zimbabwe. Vermeende overtredingen van de sancties door het vervoer van vracht door diverse schepen, alfabetisch geordend op scheepsnaam. Polana. 1969, 1258
              - Sancties tegen Zimbabwe. Vermeende overtredingen van de sancties door het vervoer van vracht door diverse schepen, alfabetisch geordend op scheepsnaam. Randfontein. 1970 - 1971, 1259
              - Sancties tegen Zimbabwe. Vermeende overtredingen van de sancties door het vervoer van vracht door diverse schepen, alfabetisch geordend op scheepsnaam. Rotenfels. 1971, 1260
              - Sancties tegen Zimbabwe. Vermeende overtredingen van de sancties door het vervoer van vracht door diverse schepen, alfabetisch geordend op scheepsnaam. Schönfels. 1970 - 1972, 1261
              - Sancties tegen Zimbabwe. Vermeende overtredingen van de sancties door het vervoer van vracht door diverse schepen, alfabetisch geordend op scheepsnaam. Schutting. 1970 - 1971, 1262
              - Sancties tegen Zimbabwe. Vermeende overtredingen van de sancties door het vervoer van vracht door diverse schepen, alfabetisch geordend op scheepsnaam. Serooskerk. 1971 - 1972, 1263
              - Sancties tegen Zimbabwe. Vermeende overtredingen van de sancties door het vervoer van vracht door diverse schepen, alfabetisch geordend op scheepsnaam. Simonskerk. 1969 - 1970, 1264
              - Sancties tegen Zimbabwe. Vermeende overtredingen van de sancties door het vervoer van vracht door diverse schepen, alfabetisch geordend op scheepsnaam. Sloterkerk. 1971 - 1974, 1265
              - Sancties tegen Zimbabwe. Vermeende overtredingen van de sancties door het vervoer van vracht door diverse schepen, alfabetisch geordend op scheepsnaam. Straat Frazer en Straat Freemantle. 1970 - 1971, 1266
              - Sancties tegen Zimbabwe. Vermeende overtredingen van de sancties door het vervoer van vracht door diverse schepen, alfabetisch geordend op scheepsnaam. Straat Futami. 1969 - 1970, 1267
              - Sancties tegen Zimbabwe. Vermeende overtredingen van de sancties door het vervoer van vracht door diverse schepen, alfabetisch geordend op scheepsnaam. Straat Holland. 1973 - 1974, 1268
              - Sancties tegen Zimbabwe. Vermeende overtredingen van de sancties door het vervoer van vracht door diverse schepen, alfabetisch geordend op scheepsnaam. Straat Rio. 1974, 1269
              - Sancties tegen Zimbabwe. Vermeende overtredingen van de sancties door het vervoer van vracht door diverse schepen, alfabetisch geordend op scheepsnaam. Swellendam. 1969, 1270
              - Sancties tegen Zimbabwe. Vermeende overtredingen van de sancties door het vervoer van vracht door diverse schepen, alfabetisch geordend op scheepsnaam. Tabora. 1969, 1271
              - Sancties tegen Zimbabwe. Vermeende overtredingen van de sancties door het vervoer van vracht door diverse schepen, alfabetisch geordend op scheepsnaam. Taveta. 1970, 1272
              - Sancties tegen Zimbabwe. Vermeende overtredingen van de sancties door het vervoer van vracht door diverse schepen, alfabetisch geordend op scheepsnaam. Tjibodas en Tjipondok. 1969, 1273
              - Sancties tegen Zimbabwe. Vermeende overtredingen van de sancties door het vervoer van vracht door diverse schepen, alfabetisch geordend op scheepsnaam. Trautenfels. 1970 - 1971, 1274
              - Sancties tegen Zimbabwe. Vermeende overtredingen van de sancties door het vervoer van vracht door diverse schepen, alfabetisch geordend op scheepsnaam. Tugelaland. 1969, 1275
              - Sancties tegen Zimbabwe. Vermeende overtredingen van de sancties door het vervoer van vracht door diverse schepen, alfabetisch geordend op scheepsnaam. Ville du Havre. 1970 - 1971, 1276
              - Sancties tegen Zimbabwe. Vermeende overtredingen van de sancties door het vervoer van vracht door diverse schepen, alfabetisch geordend op scheepsnaam. Ville de Nantes. 1969 - 1974, 1277
              - Sancties tegen Zimbabwe. Vermeende overtredingen van de sancties door het vervoer van vracht door diverse schepen, alfabetisch geordend op scheepsnaam. Ville de Reims. 1969 - 1971, 1278
              - Sancties tegen Zimbabwe. Vermeende overtredingen van de sancties door het vervoer van vracht door diverse schepen, alfabetisch geordend op scheepsnaam. Zuiderkerk. 1969, 1279
              - Sluiten van de consulaire posten in Salisbury door diverse landen. 1969 - 1970, 1280
            - Zuid-Afrika; schendingen van het wapenembargo door het Verenigd Koninkrijk. 1970 - 1971, 1281
      - Economische en Sociale Raad, 999.23
        - Algemeen, 999.230
          - Vergaderstukken van de Economische en Sociale Raad., 1954 - 1974; 1282-1334; 6 pakken en 47 omslagen
            - Algemeen. 1954 - 1962, 1282; pak
            - 19e vergadering. 1955, 1283
            - 20e vergadering. 1955, 1284
            - 21e vergadering. 1955 - 1956, 1285
            - 22e vergadering. 1956, 1286
            - 23e vergadering. 1956 - 1957, 1287-1291
              - Algemeen. 1957, 1287
              - Agenda. 1957, 1288
              - Verslagen en rapporten. 1957, 1289
              - Steun van Nederland aan Pakistan voor de verkiezingen van het voorzitterschap. 1956 - 1957, 1290
              - Verklaringen van Nederlandse delegatieleden. 1957, 1291
            - 24e vergadering. 1957, 1292-1296
              - Delegatievergaderingen. 1957, 1292
              - Steun van en aan meerdere landen voor en door Nederland voor het lidmaatschap. 1957, 1293
              - Verklaringen van Nederlandse delegatieleden. 1957, 1294
              - Verslagen. 1957, 1295
              - Verslagen van vergaderingen van het Economische Comité. 1957, 1296
            - 25e vergadering. 1958, 1297-1299
              - Algemeen. 1958, 1297
              - Rapporten. 1958, 1298
              - Verkiezingen voor het voorzitterschap. 1958, 1299
            - 26e vergadering. 1958, 1300-1302
              - Agenda. 1958, 1300
              - Uitbreiding van de kantoorruimte voor de zesentwintigste zitting. 1958, 1301
              - Vervolgzitting. 1958, 1302
            - 27e vergadering. 1958 - 1959, 1303
            - 28e vergadering. 1959, 1304
            - 29e vergadering. 1960 - 1961, 1305
            - 30e vergadering. 1960, 1306; pak
            - 31e vergadering. 1961, 1307
            - 32e vergadering. 1961 - 1962, 1308
            - 33e vergadering. 1962, 1309
            - 34e vergadering. 1962, 1310
            - 35e vergadering. 1963, 1311
            - 36e vergadering. 1963 - 1964, 1312
            - 37e vergadering. 1963 - 1964, 1313
            - 37e vergadering, hervatte zitting. 1965, 1314
            - 38e vergadering. 1965, 1315
            - 39e vergadering. 1965, 1316
            - 40e vergadering. 1966, 1317
            - 41e vergadering. 1966, 1318
            - 42e vergadering. 1967, 1319
            - 43e vergadering. 1967, 1320
            - 44e vergadering. 1968, 1321
            - 45e vergadering. 1968 - 1970, 1322; pak
            - 46e vergadering. 1969, 1323
            - 47e vergadering. 1969, 1324
            - 48e vergadering. 1969 - 1970, 1325
            - 49e vergadering. 1970, 1326
            - 50e vergadering. 1970 - 1971, 1327
            - 51e vergadering. 1971, 1328
            - 52e vergadering. 1971 - 1972, 1329
            - 53e vergadering. 1972, 1330
            - 54e vergadering. 1972 - 1973, 1331; pak
            - 55e vergadering. 1973, 1332; pak
            - 56e vergadering. 1973 - 1974, 1333
            - 57e vergadering. 1974, 1334; pak
          - Stukken betreffende de samenwerking met de Benelux., 1963; 1335; 1 omslag
        - Samenstelling, 999.231
          - Stukken betreffende de samenstelling van de Nederlandse delegaties en kandidaturen (verkiezingen in de algemene vergadering van de VN)., 1957 - 1974; 1336-1352; 16 omslagen en 1 stuk
            - Algemeen. 1957 - 1974, 1336-1337
              - 1957-1958, 1336
              - 1972-1974, 1337
            - 14e vergadering. 1958 - 1959, 1338
            - 15e vergadering. 1959 - 1961, 1339
            - 16e vergadering. 1961, 1340
            - 18 vergadering. 1963, 1341
            - 19e vergadering. 1963 - 1964, 1342
            - 20e vergadering. 1964 - 1965, 1343
            - 21e vergadering. 1965 - 1966, 1344
            - 22e vergadering. 1967, 1345
            - 23e vergadering. 1967 - 1968, 1346
            - 24e vergadering. 1969, 1347
            - 25e vergadering. 1969, 1348; stuk
            - 26e vergadering. 1970 - 1971, 1349
            - 27e vergadering. 1971 - 1972, 1350
            - 28e vergadering. 1972 - 1973, 1351
            - 29e vergadering. 1973 - 1974, 1352
          - Stukken betreffende de behandeling van diverse rapporten van de Economic and Social Council (ECOSOC) in de plenaire vergaderingen., 1969 - 1974; 1353; 1 pak
          - Stukken betreffende rationalisatie van de structuur en de werkwijze van Economic and Social Council (ECOSOC)., 1970 - 1974; 1354; 1 pak
          - Stukken betreffende de uitbreiding van de Economic and Social Council (ECOSOC) met diverse landen., 1971 - 1973; 1355; 1 omslag
          - Stukken betreffende het voorzitterschap en vicevoorzitterschap van Nederland van diverse vergaderingen van de Economic and Social Council (ECOSOC)., 1972 - 1973; 1356; 1 omslag
        - Commissies, 999.232
          - Regionale commissies, 999.232.1
            - Regionale economische commissies, 999.232.10
              - Stukken betreffende de Commissie voor de Internationale Grondstoffenhandel., 1955 - 1964; 1357-1358; 1 pak en 1 omslag
                - Algemeen. 1955 - 1963, 1357
                - Kandidaturen en samenstellingen. 1956 - 1964, 1358; pak
              - Vergaderstukken van regionale economische commissies., 1957 - 1973; 1359-1360; 2 omslagen
                - 1957-1960, 1359
                - 1970-1973, 1360
              - Economic Commission for Europe (ECE), 999.232.11
                - Vergaderstukken van de Economic Commission for Europe (ECE)., 1955 - 1972; 1361-1362; 2 omslagen
                - 1955-1964, 1361
                - 1967-1972, 1362
              - Econimic Commission for Asia and the Far East (ECAFE), 999.232.12
                - Stukken betreffende de Economic Commission for Asia and the Far East (ECAFE)., 1955 - 1974; 1363-1374; 12 omslagen
                - Algemeen. 1955 - 1974, 1363-1364
                - 1955-1962, 1363
                - 1965-1974, 1364
                - Kandidaturen. 1965 - 1968, 1365
                - Nederlandse bijdragen aan projecten. 1967 - 1974, 1366-1371
                - Algemeen. 1972 - 1973, 1366
                - Asian highway project. 1967 - 1968, 1367
                - My Thuan project. 1969, 1368
                - Nam Ngun project. 1969 - 1972, 1369
                - Mekong delta project. 1969 - 1973, 1370
                - Prek Thnot project. 1969 - 1974, 1371
                - Asian Institute for Economic Development and Planning. 1969 - 1974, 1372
                - Opvolging van de uitvoerend secretaris. 1971 - 1973, 1373
                - Economische commissies West-Azië. 1972 - 1974, 1374
              - Economic Commission for Latin America (ECLA), 999.232.13
                - Stukken betreffende de Economic Commission for Latin America (ECLA)., 1956 - 1974; 1375-1381; 3 pakken en 4 omslagen
                - Algemeen. 1956 - 1974, 1375-1376
                - 1956-1963, 1375; pak
                - 1965-1974, 1376; pak
                - Uitzending van Nederlandse deskundigen. 1970 - 1973, 1377
                - Centrum voor documentatie en research op het gebied van economische en sociale vraagstukken. 1970 - 1974, 1378
                - Committee of the whole of the Economic Commission for Latin America (ECLA). 1970 - 1974, 1379; pak
                - Latin American Institute for Economic and Social Planning. 1970 - 1974, 1380
                - Plenaire zittingen. 1972 - 1973, 1381
              - Economic Commission for Africa (ECA), 999.232.14
                - Vergaderstukken van de Economic Commission for Africa (ECA)., 1957 - 1972; 1382-1383; 2 omslagen
                - 1957-1963, 1382
                - 1968-1972, 1383
                - Memo aan de Nederlandse minister van Buitenlandse Zaken over de aanbevelingen van de Economic Commission for Africa (ECA) inzake omstreden lidmaatschappen van de commissie., 1962; 1384; 1 stuk
          - Functionele commissies, 999.232.2
            - Algemeen, 999.232.20
              - Stukken betreffende kandidaturen en verkiezingen voor functionele commissies., 1955 - 1974; 1385-1386; 1 pak en 1 omslag
                - 1955-1964, 1385
                - 1965-1974, 1386; pak
              - Stukken betreffende het Committee on Non Governmental Organizations., 1956 - 1974; 1387-1388; 2 omslagen
                - 1956-1963, 1387
                - 1972-1974, 1388
              - Stukken betreffende de regionale ontwikkeling., 1967; 1389; 1 omslag
              - Stukken betreffende Development and Utilization of Human Resources in Developing Countries., 1968; 1390; 1 omslag
              - Stukken betreffende de verkiezingen voor de sessional committees., 1971 - 1973; 1391; 1 omslag
            - Verkeer, 999.232.21
              - Stukken betreffende de Transport and Communications Commission., 1955 - 1964; 1392; 1 omslag
            - Statistiek, 999.232.23
              - Stukken betreffende de Statistische Commissie., 1955 - 1973; 1393-1396; 4 omslagen
                - Verzoek van India om steun van Nederland voor de herverkiezing van het lidmaatschap van de Statistische Commissie. 1955 - 1956, 1393
                - Kandidaturen van diverse landen voor het lidmaatschap van de Statistische Commissie. 1957 - 1973, 1394-1395
                - 1957-1963, 1394
                - 1972-1973, 1395
                - Samenvatting van de 54e zitting. 1973, 1396
            - Rechten van de mens, 999.232.24
              - Stukken betreffende de Commissie Rechten van de Mens., 1955 - 1974; 1397-1463; 19 pakken en 48 omslagen
                - Algemeen. 1955 - 1974, 1397-1406
                - 1955-1959, 1397; pak
                - 1960-1962, 1398; pak
                - 1963-1964, 1399
                - 1965 mrt. - 1966 mrt., 1400; pak
                - 1966 apr. - dec., 1401
                - 1967, 1402
                - 1968, 1403; pak
                - 1969, 1404
                - 1970 jan. - 1973 feb., 1405; pak
                - 1973 apr. - 1974 dec., 1406; pak
                - Rechten van de Mens-dag. 1955 - 1962, 1407
                - Kandidaturen en samenstellingen van diverse delegaties. 1955 - 1974, 1408-1409
                - 1955-1964, 1408; pak
                - 1965-1974, 1409; pak
                - Adviescommissie. 1956 - 1962, 1410
                - Verslagen en rapporten. 1958 - 1963, 1411
                - Bijdrage van Nederland ten behoeve van het jaarboek Rechten van de Mens. 1958 - 1973, 1412-1414
                - 1958, 1412
                - 1960-1964, 1413
                - 1965-1973, 1414
                - Seminars in diverse plaatsen. 1960 - 1974, 1415-1416
                - 1960-1965, 1415
                - 1966-1974, 1416; pak
                - Fellowships in het kader van adviserende diensten op het gebied van de rechten van de mens. 1961 - 1962, 1417
                - Vermeende schendingen. 1961 - 1974, 1418-1419
                - 1961-1964, 1418
                - 1966-1974, 1419
                - Recht van gearresteerden op communicatie. 1963 - 1966, 1420-1421
                - 1963-1964, 1420
                - 1965-1966, 1421
                - Uitbanning van godsdienstige onverdraagzaamheid. 1963 - 1974, 1422-1423
                - 1963-1964, 1422
                - 1970-1974, 1423; pak
                - Internationaal jaar voor de rechten van de mens. 1965 - 1974, 1424; pak
                - Asielrecht. 1967, 1425
                - Bestraffen van oorlogsmisdadigers. 1968 - 1973, 1426
                - Doodstraf (capital punishment). 1968 - 1974, 1427
                - Rassendiscriminatie en zelfbeschikking. 1968 - 1974, 1428; pak
                - Slavernij. 1968 - 1974, 1429
                - Behandeling van Indianen in Latijns-Amerika. 1969 - 1970, 1430
                - Petities van 54 burgers van de Sovjet-Unie inzake politieke vervolgingen. 1969 - 1970, 1431
                - Nazisme en raciale onverdraagzaamheid. 1969 - 1973, 1432
                - Hoge Commissaris voor de rechten van de mens. 1969 - 1974, 1433; pak
                - Mensenrechten in gewapende conflicten. 1969 - 1974, 1434; pak
                - Schending van de mensenrechten. 1969 - 1974, 1435-1438
                - Midden-Oosten. 1969 - 1974, 1435; pak
                - Griekenland. 1973, 1436
                - Sovjet-Unie. 1973, 1437
                - Chili. 1973 - 1974, 1438; pak
                - Vrijheid van informatie. 1969 - 1974, 1439
                - Emigratie van Joodse Russen naar Israël. 1970 - 1973, 1440
                - Behandeling van politieke gevangenen. 1970 - 1974, 1441
                - Behandeling van politieke gevangenen in Zuidelijk Afrika. 1970 - 1974, 1442
                - Commissie Uitbanning Rassendiscriminatie. 1970 - 1974, 1443-1444
                - Vergaderstukken. 1970 - 1974, 1443; pak
                - Samenstelling en kandidaturen. 1971 - 1974, 1444; pak
                - Internationale dag (21 maart van elk jaar) en jaar (1971) inzake de uitbanning van rassendiscriminatie. 1970 - 1974, 1445
                - Periodieke rapportages over de rechten van de mens met betrekking tot economische, sociale en culturele rechten. 1970 - 1974, 1446
                - Subcommissie ter voorkoming van discriminatie en bescherming van minderheden. 1970 - 1974, 1447-1448
                - Algemeen. 1970 - 1974, 1447
                - Samenstelling en kandidaturen. 1972 - 1973, 1448
                - Veiligheid van journalisten. 1970 - 1974, 1449
                - Wetenschappelijke en technische ontwikkelingen. 1970 - 1974, 1450
                - Discriminatie van Joden in Syrië. 1971 - 1972, 1451
                - Discriminatie tegen buitenechtelijk geboren kinderen. 1971 - 1973, 1452
                - Model procedureregels voor instanties van de VN die zich bezig houden met schendingen van de mensenrechten. 1971 - 1973, 1453
                - Gewetensbezwaren tegen militaire dienst. 1971 - 1974, 1454
                - Zelfbeschikking. 1971 - 1974, 1455
                - Schending van de mensenrechten door de Sovjet-Unie middels het proces tegen de dissident-schrijver Vladimir Boekovsky en het weigeren van uitreisvisa aan het echtpaar Valery en Galina Panov (voormalig balletdanser bij het Kirov Ballet). 1972, 1456
                - Apartheid in het internationaal strafrecht. 1972 - 1973, 1457
                - Gelijkheid in rechtsbedeling. 1972 - 1973, 1458
                - Bestrijden van martelingen. 1973 - 1974, 1459; pak
                - Genocide. 1973 - 1974, 1460
                - Schending van vakverenigingsrechten. 1973 - 1974, 1461
                - Uitbuiting van arbeid door middel van mensensmokkel. 1973 - 1974, 1462
                - Diplomatieke conferentie inzake humanitair oorlogsrecht van 20 februari - 29 maart. 1974, 1463
              - Stukken betreffende het United Nations Environment Program (UNEP)., 1968 - 1974; 1464-1476; 6 pakken en 7 omslagen
                - Algemeen. 1968 - 1974, 1464-1468
                - 1968-1970, 1464; pak
                - 1971, 1465; pak
                - 1972 jan. 04 - okt. 20, 1466; pak
                - 1972 okt. 21 - 1973 dec. 01, 1467; pak
                - 1973 dec. 07 - 1974 dec. 18, 1468; pak
                - Werkgroep declaratie menselijk leefmilieu. 1971 - 1974, 1469
                - Conferentie inzake ocean dumping te Reykjavik van 10 - 15 april. 1972, 1470
                - Meldingen inzake de dumping van afvalstoffen. 1972, 1471